Este é o me primeiro documento no RNotebook. Uma excelente ferramenta para relatórios de Data Sscience.
Introdução

Vamos criar um vetor numérico, um vetor de inteiros, um vetor de strint (texto).



```{r}
plot(cars)

```

```{r}
#Vetor numérico assume casas decimais
print(x <- c(5, 3.4, 6.2, 7))

class(x)


#Vetor de inteiros 

idades <- c(29L, 33L, 54L, 44L)
idades
class(idades)
nomes <- c("Fabiano", "Larissa", "Ana", "Adelvan")
nomes

```





Vamos criar um banco de dados data.frame. Para isso, vamos criar um vetor de nomes, outro de idades e outro nome de times de futebol.

```{r}
nomes <- c("Nelson", "Neylson", "Bia", "Larissa")
idades <- c(37L, 31L, 22L, 24L)
times <- c("Cruzeiro", "América", "Atlético", NA)

dados <- data.frame(nomes, idades, times,
                    stringsAsFactors = F)
dados

```




Agora iremos investigar o nosso banco de dados.

```{r}

#Investigando as dimensões do banco
dim(dados) #Dimensões do banco
names(dados) #Nomes das variáveis
str(dados) #Estrutura do banco de dados


```


Vou transformar a variável times em factor.

```{r}

dados$times <- as.factor(dados$times)
str(dados)
class(dados$times)

```


#Trabalhando com o Enade

Estamos estudando o banco do Enade. O Enade é....

Para fins práticos, vamos trabalhar com uma amostra aleatória, previamente preparada para esta aula. Esta amostra está alocada no Github e nós podemos carregá-la.

```{r}
install.packages("readr")

library(readr)

enade14 <- read_csv2("https://raw.githubusercontent.com/neylsoncrepalde/introducao_ao_r/master/dados/enade_2014_amostra.csv")

dim(enade14)
names(enade14)

hist(enade14$nt_ger, col = "green", main = "Histograma da Nota Geral do Enade")


```

